---
title: "Rmarkdown Demo"
author: "Nguyen Que Lam"
date: "July 31, 2019"
output: html_document
---

```{r setup, include=FALSE}
knitr::opts_chunk$set(echo = TRUE)
```

1. Tao Rmarkdown

>File-> New fiel-> Rmarkdown  

**Rmarkdown khac voi R Notebook**

* R notebook ra doi sau Rmarkdown

* R markdown chon .html, .PDF, .Word truoc khi xuat file con R notebook thi Preview roi sau do moi chon .html, .PDF,...

* Rmarkdown chinh tieu de ngay khi tao file 

2. Cac ung dung cua Rmarkdown

**Tieu de**

# h1
## h2
### h3
#### h4
##### h5

**Nhan manh**

*in nghieng* 

**boi dam**

***vua nghieng vua doi dam***

**Chen link**


[Markdown](http://https://vi.wikipedia.org/wiki/Markdown)

[Cong thuc Toan](https://viblo.asia/p/su-dung-latex-soan-thao-cong-thuc-toan-hoc-amoG84a6Gz8P)

[Cach viet CT theo latex](https://texmath.com/soan-thao-toan-hoc-trong-latex/?fbclid=IwAR2Quqm1peIK2UxIDBGZ0wVFL2FLbOoTVHEYoKbhow-pPD_5QJLQlxuRiZA)

[Cac huong dan cua Rmarkdown](https://viblo.asia/helps/cach-su-dung-markdown-bxjvZYnwkJZ?fbclid=IwAR14U4Eyenm1K5SoL4xbvJodIut_nwULj93Ilp3IE7SWssAAFLy93EwEsZg)


**Gach dau dong**

* 1

* 2

1. 
2. 

**Blockquotes**

>text


**Chen Youtube**

{@youtube: Youtube ID or URL}

{@youtube:https://www.youtube.com/watch?v=XBuo6JNiYvk}

**Chen git**

{@gist: Gist ID or URL}

{@gist: https://github.com/cungbac/baitap_ggplot/blob/nhanhquelam/baitap_dplyr/BTDPLYR50EX.R}
`

3. Cong thuc toan hoc

**Cac ky hieu**

**alpha**

$$\alpha$$
**beta**

$$\beta$$
**gamma**

$$\gamma$$
**pi**

$$\pi$$
**phi**

$$\phi$$
**theta**

$$\theta$$
**Cong thuc toan**

**Chi so**

$$k_{n+1}$$


**So mu**

$$n^2$$
**Phan so**

> frac{tu}{mau}

$$\frac{3}{8}$$

**Can so**

> sqrt[n]{bieuthuc}

$$\sqrt[3]{x+2}$$
**Cac ham toan hoc**

$$\sin$$
$$\cos$$

**Chen chu va pt**

$$\text{Phuong trinh bac hai co dang}\\x^2+y=0\quad a \neq 0$$

**Luyen tap**

$$\frac{\Delta y}{\Delta x}=\frac{(y_1-y_0)^2}{(x_1-x_0)^5}$$
**Vector **

$$A = \left(
\begin{array}{c}
1 & 2 & 3 \\
2 & 3 & 4 
\end{array} 
\right )$$

**Ma tran**

$$A= \left[
\begin{matrix}
1&2&3\\
1&6&6
\end{matrix}
\right]$$

**Code R**

```{r,include=FALSE}
datasets::cars
```

```{r,include=FALSE}
library(dplyr)
```

```{r}
head(iris) 
str(iris)
glimpse(iris) 
class(iris)
typeof(iris$Species)
summary(iris)
```





